臺灣臺南地方法院刑事判決
110年度交易字第27號
公  訴  人  臺灣臺南地方檢察署檢察官
被      告  鄭力銓


            杜宗昇


上列被告因過失傷害案件，經檢察官提起公訴（109年度偵字第1
1725號），本院判決如下：
    主  文
本件公訴不受理。
    理  由
一、公訴意旨如附件。
二、按告訴乃論之罪，告訴人於第一審辯論終結前得撤回其告訴
    ；告訴經撤回者，法院應諭知不受理之判決；又不受理判決
    ，得不經言詞辯論為之，刑事訴訟法第238條第1項、第303
    條第3款、第307條分別定有明文。
三、查本件告訴人即被告鄭力銓、杜宗昇互相告訴對方涉嫌過失
    傷害案件，公訴意旨認被告係觸犯刑法第284條前段之過失
    傷害罪嫌，依同法第287條前段之規定，即須告訴乃論。茲
    告訴人即被告2人於本院第一審言詞辯論終結前，已於民國1
    10年1月28日在本院調解成立，並均具狀撤回告訴，有告訴
    人2人親簽之刑事撤回告訴狀2件及調解筆錄1份在卷可稽，
    揆諸前開說明，爰不經言詞辯論，逕為諭知不受理之判決。
四、據上論斷，應依刑事訴訟法第303條第3款、第307條，判決
    如主文。
中　　華　　民　　國　　110 　年　　1 　　月　　29　　日
                  刑事第二庭  法  官    李音儀
以上正本證明與原本無異。
如不服本判決應於收受本判決後20日內向本院提出上訴書狀，並
應敘述具體理由。其未敘述上訴理由者，應於上訴期間屆滿後20
日內向本院補提理由書狀（均須按他造當事人之人數附繕本）「
切勿逕送上級法院」。 
　　　　　　　　　　　　　　　書記官    陳怡蓁 
中　　華　　民　　國　　110 　年　　1 　　月　　29　　日

附件：
臺灣臺南地方檢察署檢察官起訴書
                                    109年度偵字第11725號
　　被　　　告　鄭力銓　男　42歲（民國00年0月00日生）
　　　　　　　　　　　　住○○市○○區○○○街00號
　　　　　　　　　　　　國民身分證統一編號：Z000000000號
　　　　　　　　杜宗昇　男　53歲（民國00年0月00日生）
　　　　　　　　　　　　住○○市○區○○路0段000巷00號1
　　　　　　　　　　　　　樓之1
　　　　　　　　　　　　國民身分證統一編號：Z000000000號
一、杜宗昇（領有職業大貨車駕駛執照）於民國108年9月25日7
    時25分許，駕駛車牌號碼00-0000號自用小客車（下稱5W-66
    93號車）沿臺南市南區國民路由北往南方向行駛，於行經臺
    南市立殯儀館前時，適有鄭力銓（領有大型重型機車駕駛執
    照）騎乘車牌號碼000-000號大型重型機車（下稱700-FBK號
    車）沿國民路同向在後行駛。杜宗昇原應注意汽車在同向二
    車道以上之道路，除應依標誌或標線之指示行駛外，變換車
    道時，應讓直行車先行，並注意安全距離；鄭力銓原應注意
    汽車行駛時，駕駛人應注意車前狀況及兩車並行之間隔，並
    隨時採取必要之安全措施，而依當時天候晴、日間自然光線
    、乾燥柏油路面、無障礙物、視距良好之客觀狀況，2人均
    無不能注意之情事，卻均疏未注意，杜宗昇變換車道未讓直
    行車先行，鄭力銓亦未注意車前狀況，致2車發生碰撞，致
    杜宗昇受有左胸鈍挫傷等傷害；鄭力銓受有右手肘擦挫傷、
    右大腿擦挫傷併瘀腫、右小腿擦挫傷等傷害。
二、案經杜宗昇告訴及鄭力銓訴由臺南市政府警察局第六分局函
    送偵辦。
　　　　證據並所犯法條
一、證據清單及待證事實：
編號 證據名稱 待證事實 1 被告杜宗昇於警詢時及偵查中之供述 被告杜宗昇於犯罪事實欄所示之時、地，駕駛5W-6693號車，以同欄所示行向與被告鄭力銓駕駛之700-FBK號車發生碰撞而發生事故之事實。 2 被告鄭力銓於警詢時及偵查中之供述 被告杜宗昇於犯罪事實欄所示之時、地，駕駛5W-6693號車，以同欄所示行向與被告鄭力銓駕駛之700-FBK號車發生碰撞而發生事故之事實。 4 道路交通事故現場圖、道路交通事故調查報告表（一）、（二）各1份暨道路交通事故照片12張 1.被告杜宗昇於犯罪事實欄所示之時、地，駕駛5W-6693號車，以同欄所示行向與被告鄭力銓駕駛之700-FBK號車發生碰撞而發生事故之事實。 2.事故發生時之現場道路狀況。 5 臺南市車輛行車事故鑑定覆議委員會覆議意見書（南覆0000000案）1份 經左列單位就本案車禍進行鑑定，鑑定意見如下： 1.被告杜宗昇駕駛自小客車，變換車道未讓直行車先行，為肇事主因。 2.被告鄭力銓駕駛大型重機車，未注意車前狀況，為肇事次因。 6 台南市立醫院（委託秀傳醫療社團法人經營）診斷證明書（診斷證南字第00000000號）1份 告訴人杜宗昇受有如犯罪事實欄所載傷害之事實。 7 郭綜合醫院診斷證明書（病歷號碼0000000000號）1份 告訴人鄭力銓受有如犯罪事實欄所載傷害之事實。 

二、按汽車在同向二車道以上之道路，除應依標誌或標線之指示
    行駛外，變換車道時，應讓直行車先行，並注意安全距離；
    汽車行駛時，駕駛人應注意車前狀況，並隨時採取必要之安
    全措施，道路交通安全規則第98條第1項第6款、第94條第3
    項分別定有明文。本案被告2人駕駛汽車時，本分別應注意
    上述道路交通安全規定，且依如犯罪事實欄所示事故發生時
    之現場道路狀況，客觀上均無不能注意之情形，竟疏未注意
    而肇事，其駕駛行為皆顯有過失，且與告訴人杜宗昇、鄭力
    銓所受傷勢間具有相當因果關係甚明。被告2人雖分別就事
    故之發生與有過失，然不能因之解免彼此之過失傷害罪責，
    併此敘明。綜上，本件事證明確，被告2人罪嫌均堪認定。
三、核被告杜宗昇、鄭力銓所為，均係犯刑法第284條前段之過
    失傷害罪嫌。被告2人肇事後於警方前往現場處理時均在場
    ，並均當場承認為肇事人而自首接受裁判，此有被告2人之
    臺南市政府警察局第六分局交通分隊道路交通事故肇事人自
    首情形紀錄表各1份附卷可參，為對於未發覺之罪自首而接
    受裁判，請酌依刑法第62條前段規定減輕其刑。
四、依刑事訴訟法第251條第1項提起公訴。
　  此　致
臺灣臺南地方法院
中　　華　　民　　國　 109　　年　　12　　月　　22　　日
                              檢察官  吳  維  仁
                              檢察官  黃  彥  翔
本件證明與原本無異
中　　華　　民　　國　 109　　年　　12　　月　　28　　日
                              書記官  蔡  佳  芳
附錄本案所犯法條
中華民國刑法第284條前段
因過失傷害人者，處 1 年以下有期徒刑、拘役或 10 萬元以下
罰金；致重傷者，處 3 年以下有期徒刑、拘役或 30 萬元以下
罰金。